【裁判字號】    98,訴,1161
【裁判日期】    980522
【裁判案由】    毒品危害防制條例
【裁判全文】
臺灣板橋地方法院刑事判決              98年度訴字第1161號
公  訴  人  臺灣板橋地方法院檢察署檢察官
被      告  甲○○
                    （另案在臺灣高雄女子監獄執行中）
                    （現寄押在臺灣臺北監獄臺北分監）
上列被告因違反毒品危害防制條例案件，經檢察官提起公訴（98
年度撤緩偵字第70號），因被告於本院準備程序中為有罪之陳述
，經合議庭裁定由受命法官獨任進行簡式審判程序，判決如下：
    主  文
甲○○施用第一級毒品，累犯，處有期徒刑捌月。
    事  實
一、甲○○前因施用毒品案件，經臺灣宜蘭地方法院以九十五年
    度毒聲字第九六號裁定送觀察、勒戒後，因認有繼續施用毒
    品傾向，復經同法院以九十五年度毒聲字第一三九號裁定送
    強制戒治，於民國九十六年七月二十日因無繼續戒治必要釋
    放出所，並由臺灣宜蘭地方法院檢察署檢察官於九十六年七
    月三十一日以九十六年度戒毒偵字第一一號為不起訴處分確
    定。另因竊盜、偽造文書等案件，分別經同法院以九十四年
    度簡上字第三六號刑事判決判處有期徒刑五月，於九十四年
    十二月十二日判決確定、以九十五年度簡上字第五七號刑事
    判決判處有期徒刑四月、三月，於九十五年十二月二十六日
    判決確定，嗣上開三罪均經減刑，並定應執行刑為有期徒刑
    五月又十五日，於九十六年十月二十六日縮刑期滿執行完畢
    （致使本件構成累犯）。詎其猶不知悔改，於前次強制戒治
    執行完畢後五年內之九十六年十一月八日下午五時二十三分
    為警採尿前二十六小時內某時許，又基於施用第一級毒品海
    洛因之犯意，在宜蘭縣某處友人住處（起訴書載為不詳地點
    ），以將海洛因用水稀釋後置入針筒內施打之方式，施用第
    一級毒品海洛因一次。嗣於同九十六年十一月七日下午四時
    五分許，經警通知並採集其尿液送驗而查知上情。
二、案經臺北縣政府警察局新莊分局報告臺灣板橋地方法院檢察
    署檢察官偵查起訴。因甲○○於本院準備程序中為有罪之陳
    述，經本院合議庭裁定以簡式審判程序審理。
    理  由
一、訊據被告甲○○對於前揭犯罪事實均坦承不諱，經查：
（一）被告經警採尿送台灣檢驗科技股份有限公司以酵素免疫分
      析法篩檢、氣相層析質譜儀分析法確認，檢驗結果認該尿
      液呈嗎啡陽性反應，此有該公司九十六年十一月二十七日
      報告編號CH/ 二○○七/B○七○二號濫用藥物尿液檢驗報
      告、應受尿液採驗人尿液檢體採集送驗紀錄表各一份附卷
      可稽（見九十七年度毒偵字第五七○號偵查卷第五頁、第
      七頁）。又海洛因施用入人體後水解還原成嗎啡，再循嗎
      啡之代謝方式排出體外，業據行政院衛生署藥物食品檢驗
      局以七三藥檢壹字第○三○二二一號函說明綦詳，且尿液
      中能否驗出嗎啡陽性反應，與其投與量、投與途徑、採尿
      時間、個人體質及檢測方法之靈敏度有關，國外曾有文獻
      報導注射六毫克之海洛因鹽酸鹽，其代謝物嗎啡之平均可
      檢出時限約為二十六小時，亦經行政院衛生署藥物食品檢
      驗局於八十一年九月八日以（八一）藥檢壹字第八一一四
      八八五號函釋明在案。前揭尿液檢驗報告載明係以GC/MS
      （即氣相層析質譜儀分析法）方法作為確認檢驗之方式，
      而該方法之原理係檢品經氣化後，通過層析管分離純化，
      再將純化後之成分循序送入質譜儀做個別鑑定。因質譜儀
      所測定之圖譜，在化學上被公認具有指紋特性，故可據以
      完全判定該檢品係為何種化合物。是以氣相層析質譜儀（
      GC/MS） 作藥物及其代謝產物之定性及定量分析，幾乎不
      會有偽陽性反應產生，此經台北榮民總醫院於八十三年四
      月七日以八三北總內字第三○五九號函釋明在案。準此被
      告應有在前揭犯罪時間施用第一級毒品海洛因之行為甚明
      。
（二）被告前因施用毒品案件，經法院裁定送強制戒治後，於九
      十六年七月二十日因無繼續戒治必要釋放出所，並由臺灣
      宜蘭地方法院檢察署檢察官於九十六年七月三十一日以九
      十六年度戒毒偵字第一一號為不起訴處分確定，有臺灣高
      等法院被告前案紀錄表一份附卷可憑，其於強制戒治執行
      完畢後，五年內施用第一級毒品海洛因之事實，堪以認定
      。
（三）綜上卷附之各項文書等補強證據已足資擔保被告於本院調
      查、審理中所為之上開任意性自白之真實性，依刑事訴訟
      法第一百五十六條第一項、第二項之規定，自得據被告前
      開任意性自白及各該補強證據相互利用，認本件事證明確
      ，被告犯行洵堪認定，應予依法論科。
二、按海洛因屬於毒品危害防制條例第二條第二項第一款所規定
    之第一級毒品，核被告施用海洛因之行為，係犯毒品危害防
    制條例第十條第一項之施用第一級毒品罪。其持有毒品之低
    度行為，應為施用毒品之高度行為所吸收，不另論罪。又被
    告有如前述刑事科刑及執行情形，有臺灣高等法院被告前案
    紀錄表一份在卷可憑，其受有期徒刑之執行完畢後，五年以
    內故意再犯本件有期徒刑以上之罪，為累犯，應依刑法第四
    十七條第一項之規定加重其刑。本院審酌被告施用毒品，足
    以戕害其身心，滋生其他犯罪，惡化治安，嚴重損及公益，
    且被告前曾犯施用毒品罪，業經強制戒治執行完畢，仍未戒
    斷其施用毒品之惡習，竟再為本件施用毒品犯行，顯見其不
    思悔改，而其施用毒品行為於本質上係屬自我戕害行為，反
    社會性之程度應屬較低，及其犯後坦承犯行態度尚稱良好等
    一切情狀，量處如主文所示之刑，以資懲儆。
據上論斷，應依刑事訴訟法第二百七十三條之一第一項、第二百
九十九條第一項前段，毒品危害防制條例第十條第一項、第二十
三條第二項，刑法第十一條前段、第四十七條第一項，判決如主
文。
本案經檢察官謝岳龍到庭執行職務。
中    華    民    國    98    年    5     月    22    日
                刑事第十一庭    法  官  劉  安  榕
以上正本證明與原本無異。
如不服本判決，應於判決送達後10日內敘明上訴理由，向本院提
出上訴書狀（應附繕本），上訴於臺灣高等法院；未敘述上訴理
由者，應於上訴期間屆滿後20日內向本院補提理由書（均須按他
造當事人之人數附繕本），切勿逕送上級法院。
                                書記官  陳  盈  真
中    華    民    國    98    年    5     月    26    日
附錄本案論罪科刑法條全文：
毒品危害防制條例第10條
施用第一級毒品者，處六月以上五年以下有期徒刑。
施用第二級毒品者，處三年以下有期徒刑。


司法院資訊處製作；財團法人民間司法改革基金會備份。
